【裁判字號】    91,易,1763
【裁判日期】    920410
【裁判案由】    違反毒品危害防制條例
【裁判全文】
臺灣臺南地方法院刑事判決                        九十一年度易字第一七六三號
    公  訴  人  臺灣台南地方法院檢察署檢察官
    被      告  甲○○
右列被告因違反毒品危害防制條例案件，經檢察官提起公訴（九十一年度營偵字第二
一二號），本院判決如左：
    主  文
甲○○連續施用第二級毒品，累犯，處有期徒刑壹年貳月。
扣案之第二級毒品安非他命陸小包（毛重貳點參公克）沒收銷燬；扣案之吸食工具壹
組、酒精燈壹個、吸管分裝塑膠匙貳支，均沒收。
    事  實
一、甲○○曾於民國八十六年間因違反麻醉藥品管理條例案件，經本院判處有期徒刑
    六月，於八十七年三月三十一日易科罰金執行完畢。甲○○竟不知悔改，又因施
    用毒品案件，經觀察、勒戒後，認無繼續施用毒品傾向，由臺灣台南地方法院檢
    察署檢察官於八十七年八月二十四日以八十七年度偵字第八九○○號不起訴處分
    確定，甲○○復因連續施用第二級毒品安非他命案件，經觀察、勒戒後，認有繼
    續施用毒品之傾向，先送強制戒治，於八十九年二月二十三日強制戒治期滿（被
    告為二犯經觀察、勒戒後有繼續施用毒品之傾向，本應送強制戒治併予起訴，但
    未經檢察官提起公訴，被告於八十九年二月二十二日停止戒治付保護管束期滿，
    未經撤銷停止戒治，經台灣台南地方法院檢察署檢察官於八十九年三月三日，以
    八十九年度戒毒偵字第一０六號為不起訴處分確定），嗣甲○○又於八十九年三
    月七日或前一、二日，施用第二級毒品安非他命，經本院於八十九年九月二十五
    日以八十九年度易字第二二一三號判處有期徒刑一年確定。甲○○積習難改，復
    基於施用毒品之概括犯意，連續自九十一年九月份某日某時起至同年十月二十五
    日上午九時許（公訴人誤植為八十九年九月二十六日起），在臺南市○○路○段
    二七六巷四十九號租屋處，多次以酒精燈燃燒安非他命之方式，施用第二級毒品
    安非他命，嗣經警於九十一年十月二十五日持搜索票於上址搜索，扣得第二級毒
    品安非他命二‧三公克（公訴人誤植為０‧三公克）及其所有供施用第二級毒品
    安非他命之吸食工具一組、酒精燈一個、吸管分裝塑膠匙二支。
二、案經台南縣警察局學甲分局報告台灣臺南地方法院檢察署檢察官偵查起訴。
    理  由
一、右揭事實，業據被告甲○○於本院審理時供承不諱（見本院九十二年四月七日審
    理筆錄），又被告於九十一年十月二十五日經採尿送驗結果，其尿液有甲基安非
    他命陽性反應，有台南縣衛生局九十一年十一月二十八日尿液檢驗成績書一紙存
    於偵查卷可稽，並有扣案之第二級毒品安非他命（毛重二‧三公克）及吸食工具
    一組、酒精燈一個、吸管分裝塑膠匙二支可資佐證，且上開扣案之安非他命經台
    南縣警察局學甲分局以試劑檢驗結果，認確係安非他命無訛，有該局毒品初步檢
    驗報告單一紙可稽。又被告因施用毒品案件，經觀察、勒戒後，認無繼續施用毒
    品傾向，由臺灣台南地方法院檢察署檢察官為不起訴處分確定，復因連續施用第
    毒品案件，經觀察、勒戒後，認有繼續施用毒品之傾向，先送強制戒治，於八十
    九年二月二十三日強制戒治期滿（被告為二犯經觀察、勒戒後有繼續施用毒品之
    傾向，本應送強制戒治併予起訴，但未經檢察官提起公訴，被告於八十九年二月
    二十二日停止戒治付保護管束期滿，未經撤銷停止戒治，經台灣台南地方法院檢
    察署檢察官為不起訴處分確定），嗣被告又於八十九年三月七日或前一、二日，
    施用第二級毒品安非他命，經本院於八十九年九月二十五日以八十九年度易字第
    二二一三號判處有期徒刑一年確定，有台灣高等法院被告全國前案紀錄表一紙在
    卷可按，是被告本次四犯施用毒品之犯行，已堪認定，應依法論科。
二、核被告所為，係犯毒品危害防制條例第十條第二項施用第二級毒品罪名。被告持
    有安非他命之低度行為為吸用之高度行為所吸收，不另論罪。公訴意旨認被告自
    八十九年九月二十六日起即施用第二級毒品安非他命，然此業據被告否認在卷，
    且經本院查詢被告之在監在押紀錄，得知被告於八十九年十月三日至九十年八月
    二十九日間均在台灣臺南戒治所戒治中，則被告既在台灣臺南戒治所戒治中，斷
    無施用第二級毒品安非他命之可能，是公訴意旨認被告於八十九年十月三日至九
    十年八月二十九日間，連續施用第二級毒品安非他命之犯行，即有誤會。至公訴
    意旨另認被告於八十九年九月二十六日至八十九年十月二日間及九十年八月三十
    日至九十一年八月間，亦有施用第二級毒品安非他命之犯行，然此業據被告否認
    在卷，亦無其他證據證明被告於此段時間內確有施用第二級毒品安非他命之犯行
    ，是公訴意旨認被告於上開時間內施用第二級毒品安非他命之犯行，亦有誤會。
    又被告先後多次施用毒品犯行，時間緊接，手法相同，顯係基於概括犯意為之，
    為連續犯，應依法加重其刑。另被告曾於八十六年違反麻醉藥品管理條例案罪，
    經本院判處有期徒刑六月，於八十七年三月三十一日執行完畢，有台灣高等法院
    被告全國前案紀錄表乙份在卷可按，被告五年內再犯本件有期徒刑以上之罪，為
    累犯，應依法遞加其刑。爰審酌被告前已多次因施用安非他命經本院判刑確定之
    前科，竟仍不知悔改，復一再施用毒品，經移送強制戒治期滿後仍不知克制，又
    再犯施用毒品行為，顯見被告毒癮已深，及其犯罪之動機、手段，暨其生活狀況
    、品行、智識程度、犯罪後之態度等一切情狀，量處如主文第一項所示之刑，以
    示懲儆。扣案被告所有第二級毒品安非他命一包（毛重二‧三公克），係屬違禁
    物，應依毒品危害防制條例第十八條第一項宣告沒收併銷燬之。至扣案之吸食工
    具一組、酒精燈一個、吸管分裝塑膠匙二支，係被告所有，供犯本罪所用之物，
    業據被告自承在卷（詳本院前開審判筆錄），爰依刑法第三十八條第二項之規定
    諭知沒收。另扣案之夾鍊袋七十四個，無法證明與被告施用毒品之犯行有任何關
    係，爰不諭知沒收，附此敘明。
據上論斷，應依刑事訴訟法第二百九十九條第一項前段，毒品危害防制條例第十條第
二項、第十八條第一項，刑法第十一條前段、第五十六條、第四十七條、第三十八條
第一項第二款，判決如主文。
本案經檢察官陳昆廷到庭執行職務。
中      華      民      國    九十二    年      四      月      十      日
                                  臺灣臺南地方法院刑事第七庭
                                          法  官  鄭  燕  璘
右正本證明與原本無異。
如不服本判決，應於判決送達後十日內，向本院提出上訴狀。
                                          書記官  陳  淑  貞
中      華      民      國    九十二    年      四      月      十一    日
附錄本件論罪科刑法條全文
毒品危害防制條例第十條第二項
施用第二級毒品者，處三年以下有期徒刑。


司法院資訊處製作；財團法人民間司法改革基金會備份。
